# 母子公司开具承兑汇票

提问人：xiaobei08 时间：2018-06-08 16:47:19
版主及各位同仁，现有一个问题请教，母公司A及子公司B C D，现B和C D 之间存在内部交易，由母公司A统一和子公司B进行采购核算，母公司A通过开具承兑汇票来结算，货物发票直接开具给CD，票据由子公司贴现，按此操作是否合规？ 对此项目期末列报中是否应列示为短期借款？

回答人：chenyiwei
可能存在“三流不一致”的税务合规性问题。A和CD之间应互相挂往来。在A的合并报表层面，子公司B将该票据贴现获得的款项净额列报为短期借款。